最　高　行　政　法　院　裁　定
　　　　　　　　　　　　　　　　　　 96年度裁字第03021號
上　訴　人　甲○○
被 上訴 人　高雄市稅捐稽徵處
代　表　人　蘇進步
上列當事人間因地價稅事件，上訴人對於中華民國95年9月28日
高雄高等行政法院95年度訴字第523號判決，提起上訴，本院裁
定如下：
　　主  文
上訴駁回。
上訴審訴訟費用由上訴人負擔。
　　理  由
一、按對於高等行政法院判決之上訴，非以其違背法令為理由，
    不得為之，行政訴訟法第242條定有明文。同法第243條第1
    項規定，判決不適用法規或適用不當者，為違背法令；而判
    決有第243條第2項所列各款情形之一者，其判決當然違背法
    令。又提起上訴，應以上訴狀表明上訴理由並應添具關於上
    訴理由之必要證據，復為同法第244條第1項第4款及第2項所
    明定。準此，當事人提起上訴，如以原審判決有行政訴訟法
    第243條第1項不適用法規或適用不當為理由時，其上訴狀應
    有具體之指摘，並揭示該法規之條項或其內容；如以原審判
    決有第243條第2項所列各款情形之當然違背法令為理由時，
    其上訴狀應揭示合於該款之事實。如上訴狀未依此項方法表
    明，即難認為已對原審判決之違背法令有具體之指摘，其上
    訴自難認為合法。
二、本件上訴人對於高雄高等行政法院判決上訴，略謂：依財政
    部83年3月15日台財稅第831587377號函規定，地上房屋為定
    有權利範圍之公同共有者，可按比例適用自用住宅用地稅率
    ，不是規定必須以房屋基地之繼承權繼分，才可適用自用住
    宅用地稅率。上訴人係依土地稅法第9條規定申請按自用住
    宅用地稅率課徵地價稅，無須全體公同共有人全部設籍，且
    系爭房屋是上訴人個人所有，無「契約」議定之必要，被上
    訴人要求上訴人補附系爭土地公同共有人可分權利範圍之協
    議書，乃強人所難。又上訴人所居住房屋已繳納25年之房屋
    稅，原判決以系爭房屋坐落之基地為50平方公尺，不符合繼
    承法則，不能認定權利範圍，係未依法查證云云。經核上開
    理由，無非重述其在原審起訴之主張，並對原審駁斥其主張
    之理由，任意指摘為不當，而未具體表明原判決究有如何不
    適用法規或適用不當，或有如何違背司法院解釋或本院判例
    ，及合於行政訴訟法第243條第2項所列各款之情形，難認為
    已對原判決之違背法令有具體之指摘。依首揭規定及說明，
    其上訴自不合法，應予駁回。又財政部83年3月15日台財稅
    第831587377號函係闡釋地上房屋為定有權利範圍之公同共
    有者，如符合土地稅法第9條之規定，准以土地所有權人之
    房屋應有權利部分，適用自用住宅用地稅率課徵地價稅，核
    與系爭土地係上訴人與其他公同共有人公同共有，地上房屋
    分別為其他公同共有人所有之情形有別，併予指明。
三、依行政訴訟法第249條第1項前段、第104條、民事訴訟法第9
    5條、第78條，裁定如主文。
中　　華　　民　　國　　96　　年　　11　　月　　29　　日
                    最高行政法院第四庭
                        審判長法官　鍾　耀　光
                              法官　姜　仁　脩
                              法官　王　德　麟
                              法官　黃　清　光
                              法官　吳　慧　娟
以  上  正  本  證  明  與  原  本  無  異
中　　華　　民　　國　　96　　年　　11　　月　　30　　日
　　　　　　　　　　　　　　　書記官　蘇　金　全
